# 生物性生物资产处置的会计处理

提问人：song2003921 时间：2019-11-14 06:30:17
请问陈老师 @chenyiwei，种猪在使用一定年限后，处置时计入主营业务收入还是资产处置收益？看牧原的招股书、年报，应该是计入主营收入。但是生物性资产在平时是按照类似于长期资产核算的，为什么不计入资产处置收益呢？
2010 版的会计准则解释的规定：生物资产出售时，企业应按实际收到的金额，借记 “银行存款” 等科目，贷记 “主营业务收入”等科目；应按其账面余额，借记 “主营业务成本” 等科目，贷记“生产性生物资产”、“消耗性生物资产” 等科目，已计提跌价或减值准备或折旧的，还应同时结转跌价或减值准备或累计折旧。

回答人：chenyiwei
种猪在其正常生命周期中，会因为持有和使用目的的变化而发生多次转群，例如淘汰后转为育肥，这类正常转群是从生产性生物资产转为消耗性生物资产，相应地其后销售可以分别确认收入和成本；如果不是经过正常的转群，直接作为生产性生物资产出售的，应参照固定资产处置，确认资产处置损益。

提问人：song2003921 时间：2019-11-15 06:30:17
谢谢陈老师。
种猪专群的过渡期长短有什么要求吗，还是仅仅在财务核算上转一下就可以？
我的疑惑还在于，种猪肉是不能作为正常猪肉出售的，虽然目前没有明确法律规定，但有部分省市作出过处罚（https://www.sohu.com/a/314844903_667296%E5%A8%84%E5%BA%95%E5%90%91%E8%BF%9D%E6%B3%95%E9%94%80%E5%94%AE%E6%AF%8D%E7%A7%8D%E7%8C%AA%E8%82%89%E4%BA%AE%E5%89%91%EF%BC%89%EF%BC%8C%E8%80%8C%E4%B8%94%E6%8D%AE%E6%88%91%E8%A7%82%E5%AF%9F%EF%BC%8C%E6%AD%A3%E8%A7%84%E8%B6%85%E5%B8%82%E9%83%BD%E4%B8%8D%E4%BC%9A%E6%9C%89%E7%A7%8D%E7%8C%AA%E8%82%89%E5%87%BA%E5%94%AE%E7%9A%84%E3%80%82%E6%88%91%E6%8E%A5%E8%A7%A6%E7%9A%84%E4%B8%AD%E7%AD%89%E8%A7%84%E6%A8%A1%E7%9A%84%E5%85%BB%E7%8C%AA%E4%BC%81%E4%B8%9A%EF%BC%88%E5%B9%B4%E6%94%B6%E5%85%A5%E5%87%A0%E4%B8%AA%E4%BA%BF%EF%BC%89%E5%B0%86%E7%A7%8D%E7%8C%AA%E5%8D%96%E7%BB%99%E5%B0%8F%E4%BC%81%E4%B8%9A%E6%88%96%E4%B8%AA%E4%BD%93%E6%88%B7%EF%BC%8C%E5%AF%B9%E4%BA%8E%E7%A7%8D%E7%8C%AA%E7%9A%84%E6%9C%80%E7%BB%88%E5%8E%BB%E5%90%91%E5%9F%BA%E6%9C%AC%E6%98%AF%E9%81%BF%E8%80%8C%E4%B8%8D%E8%B0%88%E3%80%82%E6%89%80%E4%BB%A5%E6%88%91%E8%AE%A4%E4%B8%BA%E4%B8%8D%E7%AE%A1%E6%98%AF%E5%90%A6%E7%BB%8F%E8%BF%87%E8%BD%AC%E7%BE%A4%EF%BC%8C%E4%BD%9C%E4%B8%BA%E4%B8%BB%E8%90%A5%E4%B8%9A%E5%8A%A1%E6%94%B6%E5%85%A5%E6%98%AF%E5%90%A6%E9%83%BD%E6%9C%89%E4%BA%9B%E4%B8%8D%E5%A6%A5%EF%BC%9F

回答人：chenyiwei
转群时间取决于行业惯例及自然规律。如果法律法规明确规定了淘汰种猪的处理方法，不得作为正常肉品出售，则计入主营业务收入不妥。